pl: Forma samochodowego procesora DSP: DSP zintegrowany ze wzmacniaczem; DSP zintegrowany z radiem; Zawiera sterownik na deskę rozdzielczą; Samodzielny moduł; Pod fotel / kompaktowy; Inne
es: Factor de forma del DSP de audio del vehículo: DSP integrado en el amplificador; DSP integrado en la unidad principal; Incluye controlador para montaje en tablero; Módulo independiente; Bajo el asiento/compacto; Otro
sk-SK: Formát DSP pre automobilové audio systémy: DSP integrované v zosilňovači; DSP integrované v hlavnej jednotke; Obsahuje ovládač na palubnú dosku; Samostatný modul; Pod sedadlo / kompaktné; Iné
ja: 車載オーディオDSPフォームファクター: アンプ内蔵 DSP; ヘッドユニット内蔵 DSP; ダッシュボードマウントコントローラー付属; スタンドアロンモジュール; シート下/コンパクト; その他
th: รูปแบบ DSP สำหรับระบบเสียงในรถยนต์: DSP รวมเครื่องขยายเสียง; DSP รวมเฮดยูนิต; มีตัวควบคุมติดตั้งที่คอนโซลหน้า; โมดูลแบบแยกส่วน; ใต้เบาะนั่ง / กะทัดรัด; อื่นๆ
zh-TW: 車載音訊 DSP 外型規格: 擴大機內建 DSP; 主機內建 DSP; 含儀表板安裝控制器; 獨立模組; 座椅下 / 輕巧型; 其他
tr: Araç ses işlemci (DSP) form faktörü: Amplifikatör entegreli DSP; Ana ünite entegreli DSP; Ön panele monte kontrol cihazı dahildir; Bağımsız modül; Koltuk altı / kompakt; Diğer
nb: DSP-formfaktor for billyd: Forsterkerintegrert DSP; Hovedenhetsintegrert DSP; Inkluderer dashbordmontert kontroller; Frittstående modul; Under setet / kompakt; Annet
ko: 차량용 오디오 DSP 폼 팩터: 앰프 통합 DSP; 헤드 유닛 통합 DSP; 대시 마운트 컨트롤러 포함; 독립형 모듈; 시트 하단/소형; 기타
fi: Ajoneuvon äänentoisto-DSP:n muotoilu: Vahvistimeen integroitu DSP; Pääyksikköön integroitu DSP; Sisältää kojelautaohjaimen; Erillinen moduuli; Penkin alle asennettava / kompakti; Muu
zh-CN: 车载音频 DSP 形态: 功放集成 DSP; 主机集成 DSP; 含仪表盘安装控制器; 独立模块; 座椅下 / 紧凑型; 其他
lt-LT: Transporto priemonės garso DSP formos koeficientas: Stiprintuve integruotas DSP; Pagrindiniame įrenginyje integruotas DSP; Su prietaisų skydelyje montuojamu valdikliu; Atskiras modulis; Po sėdyne montuojamas / kompaktiškas; Kita
cs: Konstrukční provedení DSP: DSP integrované do zesilovače; DSP integrované do hlavní jednotky; Včetně ovladače na palubní desku; Samostatný modul; Pod sedadlo / kompaktní; Jiné
bg-BG: Форм-фактор на DSP процесор за автомобилно аудио: DSP, интегриран в усилвателя; DSP, интегриран в главното устройство; Включва контролер за таблото; Самостоятелен модул; Под седалката / компактен; Друго
de: Formfaktor des Fahrzeug-Audio-DSP: Verstärker mit integriertem DSP; Headunit mit integriertem DSP; Inklusive Armaturenbrett-Controller; Standalone-Modul; Untersitz / Kompakt; Sonstiges
sv: Utformning av fordonsljud-DSP: Förstärkarintegrerad DSP; Huvudenhetsintegrerad DSP; Inkluderar panelmonterad kontroll; Fristående modul; Under säte/kompakt; Övrigt
sl-SI: Oblika avtoakustičnega DSP-ja: DSP, integriran v ojačevalnik; DSP, integriran v glavno enoto; Vključuje krmilnik (armaturna plošča); Samostojni modul; Pod sedežem/kompaktno; Drugo
vi: Hình thức DSP âm thanh xe hơi: DSP tích hợp amply; DSP tích hợp màn hình (head unit); Bao gồm bộ điều khiển gắn táp-lô; Mô-đun độc lập; Dưới ghế / nhỏ gọn; Khác
it: Fattore di forma DSP per l'audio nel veicolo: DSP integrato nell’amplificatore; DSP integrato nell’unità principale; Include controller da cruscotto; Modulo indipendente; Sottosedile/compatto; Altro
en: Vehicle audio DSP form factor: Amplifier-integrated DSP; Head unit-integrated DSP; Includes dash-mount controller; Stand-alone module; Under-seat / compact; Other
el: Μορφή DSP ήχου οχήματος: DSP ενσωματωμένο σε ενισχυτή; DSP ενσωματωμένο σε κεντρική μονάδα; Περιλαμβάνει χειριστήριο ταμπλό; Αυτόνομη μονάδα; Κάτω από το κάθισμα / συμπαγές; Άλλο
nl: Voertuigaudio DSP vormfactor: In versterker geïntegreerde DSP; In head-unit geïntegreerde DSP; Inclusief controller voor dashboardmontage; Zelfstandige module; Onder de stoel/compact; Overig
fr: Format du processeur DSP audio automobile: DSP intégré à l’amplificateur; DSP intégré à l’unité principale; Inclut un contrôleur pour tableau de bord; Module autonome; Sous le siège/compact; Autre
hu: Jármű-audio DSP kialakítása: Erősítőbe integrált DSP; Fejegységbe integrált DSP; Műszerfalra szerelhető vezérlővel; Önálló modul; Ülés alatti / Kompakt; Egyéb
hr-HR: DSP format audio uređaja za vozila: DSP integriran u pojačalo; DSP integriran u glavnu jedinicu; Uključuje upravljač za montažu na armaturnu ploču; Samostalni modul; Ispod sjedala / Kompaktno; Ostalo
ru: Формфактор автомобильного DSP: DSP, встроенный в усилитель; DSP, встроенный в головное устройство; С контроллером на приборной панели; Автономный модуль; Под сиденье / компактный; Другое
pt-BR: Áudio veicular DSP formato: DSP integrado ao amplificador; DSP integrado à unidade principal; Inclui controle para montagem no painel; Módulo independente; Sob o banco/compacto; Outro
pt-PT: Formato do DSP de áudio para veículo: DSP integrado em amplificador; DSP integrado na unidade principal; Inclui comando de montagem no painel; Módulo autónomo; Sob o banco / compacto; Outro
da: Formfaktor for DSP-enhed til billyd: Forstærkerintegreret DSP; Hovedenhedsintegreret DSP; Inkluderer betjening til instrumentbrættet; Fritstående modul; Under sædet/kompakt; Andet
ro-RO: Factorul de formă al unității DSP audio auto: DSP integrat în amplificator; DSP integrat în unitatea principală; Include controler montat pe bord; Modul independent; Sub scaun / compact; Altele